Minutes et répertoires du notaire Joseph GUÉRET, 31 mai 1755 - 18 avril 1782 (étude XI)
Archives nationales
- Minutes de Joseph GUÉRET, 31 mai 1755 - 1782; MC/ET/XI/595 - MC/ET/XI/718
  - Minutes. 1774, mai - 1774, août, mai 1774 - août 1774; MC/ET/XI/670
  - Minutes. 1774, septembre - 1774, décembre, septembre 1774 - décembre 1774; MC/ET/XI/671
  - Minutes. 1775, janvier - 1775, avril, janvier 1775 - avril 1775; MC/ET/XI/672
  - Minutes. 1775, mai - 1775, juin, mai 1775 - juin 1775; MC/ET/XI/673
  - Minutes. 1775, juillet - 1775, août, juillet 1775 - août 1775; MC/ET/XI/674
  - Minutes. 1775, septembre - 1775, novembre, septembre 1775 - novembre 1775; MC/ET/XI/675
  - Minutes. 1775, décembre, décembre 1775; MC/ET/XI/676
  - Minutes. 1776, janvier - 1776, février, janvier 1776 - février 1776; MC/ET/XI/677
  - Minutes. 1776, mars - 1776, avril, mars 1776 - avril 1776; MC/ET/XI/678
  - Minutes. 1776, mai - 1776, juin, mai 1776 - juin 1776; MC/ET/XI/679
  - Minutes. 1776, juillet, juillet 1776; MC/ET/XI/680
  - Minutes. 1776, août - 1776, octobre, août 1776 - octobre 1776; MC/ET/XI/681
  - Minutes. 1776, novembre - 1776, décembre, novembre 1776 - décembre 1776; MC/ET/XI/682
  - Minutes. 1777, janvier - 1777, février, janvier 1777 - février 1777; MC/ET/XI/683
  - Minutes. 1777, mars - 1777, avril, mars 1777 - avril 1777; MC/ET/XI/684
  - Minutes. 1777, mai - 1777, juin, mai 1777 - juin 1777; MC/ET/XI/685
  - Minutes. 1777, juillet - 1777, septembre, juillet 1777 - septembre 1777; MC/ET/XI/686
    - Déclaration de Joseph Marie Trinquesse, négociant, qui a servi de prête-nom à Vincent Labady, bibliothècaire de Mr le président Rolland, rue et paroisse Saint Laurent, faubourg Saint Denis, créancier de Pierre Le Marchand de Caligny comte de Luc., 25 juillet 1777; MC/ET/XI/686
      Actes signalés par Thierry Boudignon, 2003-2012 (base de données migrée: voir contexte dans le Plan d’orientation général - Notaires de Paris, guides thématiques du Minutier).
      Date de révision: 2010
      Sur Vincent Labady, voir René Guilly Le parcours social des frères Labady: Cambrai (1731)-Poitiers (1799), in Valentiana, n° 6, décembre 1990, pp. 27-38.
      déclaration; Saint-Laurent (rue); Labady, Vincent; Le Marchand de Caligny, Pierre; Rolland d'Erceville, Barthélemy Gabriel (1730-1794); Trinquesse, Joseph Marie; bibliothécaire; négociant; magistrat
  - Minutes. 1777, octobre - 1777, décembre, octobre 1777 - décembre 1777; MC/ET/XI/687
  - Minutes. 1778, janvier - 1778, mars, janvier 1778 - mars 1778; MC/ET/XI/688
  - Minutes. 1778, avril - 1778, juin, avril 1778 - juin 1778; MC/ET/XI/689
    - Michel (Pierre) brodeur ordinaire du Roi rue Saint Paul § Procuration, 4 août 1739; MC/ET/XI/689
      procuration; Michel, Pierre
  - Minutes. 1778, juillet - 1778, septembre, juillet 1778 - septembre 1778; MC/ET/XI/690
  - Minutes. 1778, octobre - 1778, décembre, octobre 1778 - décembre 1778; MC/ET/XI/691
  - Minutes. 1779, janvier - 1779, mars, janvier 1779 - mars 1779; MC/ET/XI/692
  - Minutes. 1779, avril - 1779, juin, avril 1779 - juin 1779; MC/ET/XI/693
  - Minutes. 1779, juillet - 1779, septembre, juillet 1779 - septembre 1779; MC/ET/XI/694
  - Minutes. 1779, octobre - 1779, décembre, octobre 1779 - décembre 1779; MC/ET/XI/695
  - Minutes. 1780, janvier - 1780, mars, janvier 1780 - mars 1780; MC/ET/XI/696
  - Minutes. 1780, avril - 1780, juin, avril 1780 - juin 1780; MC/ET/XI/697
  - Minutes. 1780, juillet - 1780, septembre, juillet 1780 - septembre 1780; MC/ET/XI/698
  - Minutes. 1780, octobre - 1780, décembre, octobre 1780 - décembre 1780; MC/ET/XI/699
  - Minutes. 1781, janvier - 1781, mars, janvier 1781 - mars 1781; MC/ET/XI/700
  - Minutes. 1781, avril - 1781, juin, avril 1781 - juin 1781; MC/ET/XI/701
  - Minutes. 1781, juillet - 1781, septembre, juillet 1781 - septembre 1781; MC/ET/XI/702
  - Minutes. 1781, octobre - 1781, décembre, octobre 1781 - décembre 1781; MC/ET/XI/703
    - Mariage de Vincent Labady, bibliothécaire de Mr le président Rolland et ancien garde magasin des fourrages à l'armée du roi, demeurant à Paris, rue des Saints Pères, paroisse Saint Sulpice, fils de défunts Jean-Baptiste, négociant à Cambrai et Marie Thérèse Hoyau, et de Marie Anne Adélaïde Lebas., 21 octobre 1781; MC/ET/XI/703
      contrat de mariage; Cambrai (Nord); Saints-Pères (rue des); Hoyau, Marie Thérèse; Labady, Jean-Baptiste; Labady, Vincent; Lebas, Marie Anne Adélaïde; Rolland d'Erceville, Barthélemy Gabriel (1730-1794); bibliothécaire; négociant; magistrat
  - Minutes. 1782, janvier - 1782, 18 avril, janvier 1782 - 18 avril 1782; MC/ET/XI/704
    - Procuration et délégation par Pierre Louis Marie de Croce à Vincent Labady, bibliothécaire de Mr le président Rolland, demeurant à Paris, rue Neuve et Paroisse Saint Eustache., 2 janvier 1782; MC/ET/XI/704
      procuration; Neuve-Saint-Eustache (rue); Corce, Pierre Louis Marie de; Labady, Vincent; Rolland d'Erceville, Barthélemy Gabriel (1730-1794); bibliothécaire; magistrat
  - Minutes (dépôts de pièces et d'argent). 1759 - 1772, MC/ET/XI/705; registre
    Acte(s) de la même période coté(s) séparément:
    Voir aussi MC/ET/XI/706 à MC/ET/XI/708 (autres registres de dépôts d'espèces et de papiers).
    Ier registre.
    dépôt de pièces; dépôt d'argent
  - Minutes de dépôts de pièces et d'argent. 1774 - 1776, MC/ET/XI/706; registre
    Voir aussi MC/ET/XI/705, MC/ET/XI/707, MC/ET/XI/708.
  - Minutes de dépôts de pièces et d'argent. 1776 - 1778, MC/ET/XI/707; registre
    Voir aussi MC/ET/XI/705, MC/ET/XI/706, MC/ET/XI/708.
  - Minutes de dépôts de pièces et d'argent. 1779 - 1782, MC/ET/XI/708; registre
    Voir aussi MC/ET/XI/705 à MC/ET/XI/707 (autres registres de dépôts d'espèces et de papiers).
  - Minutes (constitutions de rentes publiques). 1760, MC/ET/XI/709
    Édit de décembre 1759, 10e tontine avec baptistaires.
  - Minutes (constitutions de rentes publiques). 1762, janvier - 1762, août, janvier 1762 - août 1762; MC/ET/XI/710
    1762, janvier, mai à août: édit de décembre 1759, 10e tontine avec baptistaires.
  - Minutes (constitutions de rentes publiques). 1766, janvier - 1766, mars, janvier 1766 - mars 1766; MC/ET/XI/711
    Édit de décembre 1764, rentes remboursables au denier 20 et au-dessus du denier 20.
  - Minutes (constitutions de rentes publiques). 1766, mai - 1766, juillet, mai 1766 - juillet 1766; MC/ET/XI/712
  - Minutes (constitutions de rentes publiques). 1766, août - 1766, septembre, août 1766 - septembre 1766; MC/ET/XI/713
  - Minutes (constitutions de rentes publiques). 1766, octobre - 1766, décembre, octobre 1766 - décembre 1766; MC/ET/XI/714
  - Minutes (constitutions de rentes publiques). 1767, MC/ET/XI/715
  - Minutes (constitutions de rentes publiques). 1768 - 1773, MC/ET/XI/716
  - Minutes (constitutions de rentes publiques). 1768, juillet - 1768, novembre, juillet 1768 - novembre 1768; MC/ET/XI/717
    1768, juillet, septembre, novembre: édit de novembre 1767, lettres patentes du 26 janvier 1768, dettes de la guerre, de la marine.
  - Minutes (constitutions de rentes publiques). 1769 - 1771, MC/ET/XI/718
    1769: édit de novembre 1767 et lettres patentes du 26 janvier 1768, dettes de la guerre, de la marine.
    1771: édit de novembre 1767 et lettres patentes du 26 janvier 1768, dettes de la guerre, de la marine.
- Répertoire(s) de Joseph GUÉRET, 31 mai 1755 - 18 avril 1782; MC/RE/XI/12 - MC/RE/XI/14
  - Répertoire. 1755, 31 mai - 1771, 31 mai 1755 - 1771; MC/RE/XI/12
    Informations concernant le classement et la cotation:
    Le niveau inférieur de description, quand il existe, correspond aux mentions d'actes contenues dans le répertoire. Parmi celles-ci, certaines peuvent y être décrites, de manière plus ou moins détaillée. Pour consulter l'acte proprement dit, il convient de rechercher la cote au niveau des articles (registre ou liasse) des minutes du notaire (cote de type 'MC/ET').
    - Dépôt d'espèces., 15 juillet 1761
      Nom: Commune de Passy.
      Profession: Paris, Passy.
      Nom: Commune d'Auteuil.
      Profession: Paris, Auteuil
      Attention: la cote du répertoire (de type ' MC/RE ') ne permet pas de consulter la minute de l'acte. Il convient de rechercher la cote de la minute (de type ' MC/ET ') au niveau des articles (registre ou liasse) de minutes du notaire.
      L'accès aux images numérisées des pages du répertoire se fait au niveau de description supérieur (' Répertoire du notaire '), rubrique ' Consulter les archives numérisées associées '.
    - Inventaire après décès., 2 décembre 1761
      Nom, qualité: (Mme ou Mlle) Bertaincourt, Genevieve.
      Nom, qualité: (M.) Maillet
    - Inventaire après décès de Marie Catherine DELEPINE épouse PROVIN, 3 février 1762
      inventaire après décès; Delepine, Marie-Catherine; Provin (épouse)
    - Inventaire après décès de Etienne Guillaume COUY, 17 février 1762
      inventaire après décès; Couy, Etienne-Guillaume
    - Inventaire après décès de Jacques BRARD, 15 mars 1762
      inventaire après décès; Brard, Jacques
    - Inventaire après décès de Louis LANGLOIS, 16 mars 1762
      inventaire après décès; Langlois, Louis
    - Inventaire après décès de Marie PHILIPPE épouse RICHARD, 23 mars 1762
      inventaire après décès; Philippe, Marie; Richard (épouse)
    - Inventaire après décès de Jacques Philippe MOREAU, 19 avril 1762
      inventaire après décès; Moreau, Jacques-Philippe
    - Inventaire après décès de Jeanne BISSON veuve BEAULIEU, 3 mai 1762
      inventaire après décès; Bisson, Jeanne; Beaulieu (veuve)
    - Inventaire après décès de Charles CHICOINEAU, 4 mai 1762
      inventaire après décès; Chicoineau, Charles
    - Inventaire après décès de Pierre BURIER, 15 mai 1762
      inventaire après décès; Burier, Pierre
    - Inventaire après décès de François COUNOT, 15 mai 1762
      inventaire après décès; Counot, François
    - Inventaire après décès de Marie TESSIER, 27 mai 1762
      inventaire après décès; Tessier, Marie
    - Inventaire après décès de Charles SERGENT, 27 mai 1762
      inventaire après décès; Sergent, Charles
    - Inventaire après décès de Claude François DORE, 26 juin 1762
      inventaire après décès; Dore, Claude-François
    - Inventaire après décès de Eustache COMPOINT, 26 juin 1762
      inventaire après décès; Compoint, Eustache
    - Inventaire après décès de Anne COLLET veuve BOULLADOU, 14 juillet 1762
      inventaire après décès; Collet, Anne; Boulladou (veuve)
    - Inventaire après décès de Madeleine Suzanne BLERYE veuve Jean Pierre LAUVRAY, 17 juillet 1762
      inventaire après décès; Blerye, Madeleine-Suzanne; Lauvray Jean-Pierre
    - Inventaire après décès de Jeanne Charlotte DUPRE veuve DESGALLOIS de LATOUR, 27 août 1762
      inventaire après décès; Dupre, Jeanne-Charlotte; Desgallois de Latour (veuve)
    - Inventaire après décès de Louis CLEMENT, 3 septembre 1762
      inventaire après décès; Clement, Louis
    - Inventaire après décès de Honoré GAMET, 17 septembre 1762
      inventaire après décès; Gamet, Honoré
    - Inventaire après décès de Jacques Hubert COLARD, 7 octobre 1762
      inventaire après décès; Colard, Jacques-Hubert
    - Inventaire après décès de Michelle GUILLOTOT épouse GUERIN, veuve CORNU, 8 novembre 1762
      inventaire après décès; Guillotot, Michelle; Cornu; Guerin; Guerin
    - Inventaire après décès de Etienne François SEURAT, 15 novembre 1762
      inventaire après décès; Seurat, Etienne-François
    - Inventaire après décès de Jeanne Dominique PERNET veuve BRARD, 22 novembre 1762
      inventaire après décès; Pernet, Jeanne-Dominique; Brard (veuve)
    - Inventaire après décès de André VILLOTOT, 14 décembre 1762
      inventaire après décès; Villotot, André
    - Inventaire après décès de Charles Etienne PROVIN, 16 décembre 1762
      inventaire après décès; Provin, Charles-Etienne
    - Inventaire après décès de Valentin GAY, 22 décembre 1762
      inventaire après décès; Gay, Valentin
  - Répertoire. 1772, 4 janvier - 1782, 18 avril, 4 janvier 1772 - 18 avril 1782; MC/RE/XI/13
    - Contrat de mariage entre Jean Kraft et Jeanne Marie de Noyeux, 14 janvier 1780
      MC/RE/XI/13
      Base Généanot des actes contenant des renseignements d'état civil, 1780-1790 par l'association La France généalogique, 2004-2012 (base de données migrée: voir contexte dans le Plan d’orientation général - Notaires de Paris, guides thématiques du Minutier).
      contrat de mariage; Kraft, Jean; Noyeux, Jeanne Marie de
    - Contrat de mariage entre Louis Durand et Marie Françoise Corniet, 17 janvier 1780
      contrat de mariage; Durand, Louis; Corniet, Marie-Françoise
    - Inventaire après décès sieur et dame Cence, 18 janvier 1780
      inventaire après décès; Cence (sieur); Cence (dame)
    - Inventaire après décès de Jean Bertin, 20 janvier 1780
      inventaire après décès; Bertin, Jean
    - Contrat de mariage entre le sieur Bouttet et la demoiselle Taffoureau, 24 janvier 1780
      contrat de mariage; Bouttet (sieur); Taffoureau (demoiselle)
    - Inventaire après décès de Jean Nicolas Maurice, 28 janvier 1780
      inventaire après décès; Maurice, Jean-Nicolas
    - Contrat de mariage entre le sieur Rablin et la veuve Langlois, 29 janvier 1780
      contrat de mariage; Rablin (sieur); Langlois (veuve)
    - Contrat de mariage entre François Florice de Sept et Marie Michelle Roquet, 31 janvier 1780
      contrat de mariage; Sept, François-Florice de; Roquet, Marie-Michelle
    - Inventaire après décès de Marie Anne La Goutte femme Poupet, 10 février 1780
      inventaire après décès; La Goutte, Marie-Anne; Poupet (femme)
    - Inventaire après décès de Jeanne Margueritte la Hutte femme Beaurain, 21 février 1780
      inventaire après décès; La Hutte, Jeanne-Margueritte; Beaurain (femme)
    - Contrat de mariage entre le sieur Borde et la demoiselle Bonaventure, 27 mars 1780
      contrat de mariage; Borde (sieur); Bonaventure (demoiselle)
    - Inventaire après décès de Pierre Marleux, 7 avril 1780
      inventaire après décès; Marleux, Pierre
    - Contrat de mariage entre le sieur Louis Laurent Renaud et la demoiselle Marie Jeanne Thérèse Marquant, 10 avril 1780
      contrat de mariage; Renaud, Louis-Laurent; Marquant, Marie-Jeanne-Thérèse
    - Inventaire après décès de Jacques Le Faucheux, 11 avril 1780
      inventaire après décès; Le Faucheux, Jacques
    - Contrat de mariage entre Louis Champaque et Anne Marie Leger, 13 avril 1780
      contrat de mariage; Champaque, Louis; Leger, Anne-Marie
    - Contrat de mariage entre le sieur François Vaillant et demoiselle Renée Eléonore Anne de Moyeux, 20 avril 1780
      contrat de mariage; Vaillant, François; Moyeux, Renée-Eléonore-Anne de
    - Inventaire après décès de Jean Dumontier, 8 mai 1780
      inventaire après décès; Dumontier, Jean
    - Contrat de mariage entre le sieur Pierre Johannis et Louise Catherine Desvaux, 9 mai 1780
      contrat de mariage; Johannis, Pierre; Desvaux, Louise-Catherine
    - Notoriété concernant Monsieur Doradoux, 11 mai 1780
      notoriété; Doradoux (monsieur)
    - Dépôt d'acte de mariage du sieur Picot et de la demoiselle Gayet, 22 mai 1780
      acte d'état civil; dépôt de pièces; Picot (sieur); Gayet (demoiselle)
    - Contrat de mariage entre Monsieur Laiter et demoiselle Bezançon, 27 mai 1780
      contrat de mariage; Laiter (monsieur); Bezançon (demoiselle)
    - Dépôt d'acte de décès de Pierre Antoine Tremeau pour Messieurs les Mathurins de Clermont, 9 juin 1780
      acte d'état civil; dépôt de pièces; Tremeau, Pierre-Antoine
    - Contrat de mariage entre Louis Pergault et demoiselle Reine Brémont, 23 juin 1780
      contrat de mariage; Pergault, Louis; Brémont, Reine
    - Contrat de mariage entre Monsieur Ferrand et Mademoiselle Rolland, 25 juin 1780
      contrat de mariage; Ferrand (monsieur); Rolland (mademoiselle)
    - Notoriété concernant les héritiers de Madame de Mongenault et de son fils, 7 juillet 1780
      notoriété; Mongenault (madame de); Mongenault (fils)
    - Testament de Gilles Claude Girard, 31 juillet 1780
      testament; Girard, Gilles-Claude
    - Inventaire après décès du sieur Gilles Claude Girard, 17 août 1780
      inventaire après décès; Girard, Gilles-Claude
    - Notoriété après le décès de demoiselle Mathias Pariset, 1er septembre 1780
      notoriété; Pariset, Mathias
    - Testament de Claude Noel Vallée, 13 septembre 1780
      testament; Vallée, Claude-Noel
    - Inventaire après décès de Baugé femme Bourgeois, 14 septembre 1780
      inventaire après décès; Baugé; Bourgeois (femme)
    - Inventaire après décès d'Anne Oriot veuve Brice, 15 septembre 1780
      inventaire après décès; Oriot, Anne; Brice (veuve)
    - Contrat de mariage entre Claude Antoine Pillard et demoiselle Catherine Lefevre, 18 septembre 1780
      contrat de mariage; Pillard, Claude-Antoine; Lefevre, Catherine
    - Dépôt d'acte de mariage de Monsieur Gabriel Pierre Rebierre de Maillac et de demoiselle Marie Françoise Jardillier de Neuville, 16 octobre 1780
      contrat de mariage; Rebierre de Maillac, Gabriel-Pierre; Jardillier de Neuville, Marie-Françoise
    - Inventaire après décès de dame Clary, 30 octobre 1780
      inventaire après décès; Clary (dame)
    - Contrat de mariage entre Monsieur Gautier d'Agoty et Mademoiselle Poupion, 11 novembre 1780
      contrat de mariage; Agoty, Gautier d'; Poupion (mademoiselle)
    - Notoriété concernant les héritiers d'Edme Lerouge, 17 novembre 1780
      notoriété; Lerouge, Edme
    - Collèges., 1781
    - Contrat de mariage entre Jean Titard et la veuve Sigot, 9 janvier 1781
      contrat de mariage; Titard, Jean; Sigot (veuve)
    - Contrat de mariage entre Charles Liot et Marie-Claire Breton, 7 février 1781
      contrat de mariage; Liot, Charles; Breton, Marie-Claire
    - Notoriété concernant les héritiers du sieur Hesnault et sa fille, 10 février 1781
      notoriété; Hesnault (sieur); Hesnault (fille)
    - Contrat de mariage entre Monsieur Malarme et Mademoiselle Louis, 13 février 1781
      contrat de mariage; Malarme (monsieur); Louis (mademoiselle)
    - Inventaire après décès de Claude Noël Vallee, 19 février 1781
      Inventaires après décès de 1781 (1797 actes), par Thierry Boudignon, v. 1995 (base de données migrée: voir contexte dans le Plan d’orientation général - Notaires de Paris, guides thématiques du Minutier).
      inventaire après décès; Vallee, Claude-Noël
    - Inventaire après décès du sieur Claude Noel Vallée, 19 février 1781
      inventaire après décès; Vallée, Claude-Noel
    - Notoriété concernant les héritiers de Claude Dauzanvilliers, 20 février 1781
      notoriété; dépôt de pièces; Dauzanvilliers, Claude
    - Société de manufacture de porcelaine Dhil et Guerhard..-, 25 février 1781
      acte de société; Dhil (famille); Guerhard (M.); porcelainier
    - Notoriété au sujet du nom du sieur Victor Pierre Legris, 3 mars 1781
      notoriété; Legris, Victor-Pierre
    - Notoriété au sujet du nom de Mademoiselle Brice, 9 mars 1781
      notoriété; Brice (mademoiselle)
    - Inventaire après décès de Jean Genisson, 22 mars 1781
      inventaire après décès; Genisson, Jean
    - Notoriété des héritiers de la dame Harel, 22 mars 1781
      notoriété; Harel (dame)
    - Inventaire après décès de Jean Genisson, 22 mars 1781
    - Inventaire après décès de Louis Neble, 3 avril 1781
      inventaire après décès; Neble, Louis
    - Inventaire après décès de Monsieur Louis Neble, 3 avril 1781
    - Contrat de mariage entre Monsieur Commaille et Mademoiselle Hautin, 24 avril 1781
      contrat de mariage; Commaille (monsieur); Hautin (mademoiselle)
    - Contrat de mariage entre le sieur Gatellier et la demoiselle Gilson, 15 juin 1781
      contrat de mariage; Gatellier (sieur); Gilson (demoiselle)
    - Notoriété concernant les héritiers de Genneviève Robquin veuve Guenet, 22 juin 1781
      notoriété; Robquin, Geneviève; Guenet (veuve)
    - Inventaire après décès de l' abbé du Clapt, 23 juin 1781
      inventaire après décès; Clapt (abbé du); abbé
    - Inventaire après décès de Monsieur l'abbé du Clapt, 23 juin 1781
      inventaire après décès; Du Clapt (monsieur l'abbé); abbé
    - Inventaire après décès de Jean Baptiste Maindorge, 30 juin 1781
      inventaire après décès; Maindorge, Jean-Baptiste
    - Inventaire après décès de Jean Baptiste Maindorge, 30 juin 1781
    - Contrat de mariage entre le sieur Cavalier et la demoiselle Beaux, 6 juillet 1781
      contrat de mariage; Cavalier (sieur); Beaux (demoiselle)
    - Certificat de vie déposé de Monsieur Moutié, 14 juillet 1781
      notoriété; dépôt de pièces; Moutié (monsieur)
    - Contrat de mariage entre le sieur Joseph Gillet et demoiselle Cécile La Croix, 15 juillet 1781
      contrat de mariage; Gillet, Joseph; La Croix, Cécile
    - Contrat de mariage entre le sieur Lejour et demoiselle Rouvaux, 30 juillet 1781
      contrat de mariage; Lejour (sieur); Rouvaux (demoiselle)
    - Dépôt de testament de Monsieur Jean Marie Moreau, 6 août 1781
      testament; dépôt de pièces; Moreau, Jean-Marie
    - Traité d'office de conseiller au Parlement par M. Dupré de Saint-Maure à M. Chasseing., 10 août 1781
      Date de création de la notice: 2006
      traité d'office; Chasseing (M.); Dupré de Saint-Maur (M.)
    - Inventaire après décès de Marie Madeleine Chartier épouse Chevet, 13 août 1781
      inventaire après décès; Chartier, Marie-Madeleine; Chevet,
    - Inventaire après décès de André Jacques Doge de Suard, 13 août 1781
      inventaire après décès; Doge de Suard, André-Jacques
    - Inventaire après décès de Marie Madelaine Chartier femme Chevet, 13 août 1781
      inventaire après décès; Chartier, Marie-Madeleine; Chevet (femme)
    - Inventaire après décès de André Jacques Doge de Secard, 13 août 1781
      inventaire après décès; Doge de Secard, André-Jacques
    - Inventaire après décès de Jean Marie Moreau, 14 août 1781
      inventaire après décès; Moreau, Jean-Marie
    - Inventaire après décès de Jean Marie Moreau, 14 août 1781
    - Contrat de mariage entre Adrien Binon et Catherine Montenot, 27 août 1781
      contrat de mariage; Binon, Adrien; Montenot, Catherine
    - Notoriété concernant les héritiers de Richard Delorme, 31 août 1781
      notoriété; Delorme, Richard
    - Inventaire après décès de Marie Anne Lapanne épouse Jean Pierre Gigon, 15 octobre 1781
      inventaire après décès; Lapanne, Marie-Anne; Gigon, Jean-Pierre
    - Inventaire après décès de Marie Anne Lapanne femme Gigon, 15 octobre 1781
      inventaire après décès; Lapanne, Marie-Anne; Gigon (femme)
    - Notoriété au sujet des héritiers de la demoiselle Elisabeth-Dorothée Beausire, 20 octobre 1781
      notoriété; Beausire, Elisabeth-Dorothée
    - Contrat de mariage entre Monsieur Labady et Mademoiselle Lebas, 21 octobre 1781
      contrat de mariage; Labady (monsieur); Lebas (mademoiselle)
    - Notoriété concernant les héritiers de Monsieur Claude Girault, 24 octobre 1781
      notoriété; Girault, Claude
    - Contrat de mariage entre Jean Pierre Gigon et Anne Françoise Goman, 25 octobre 1781
      contrat de mariage; Gigon, Jean-Pierre; Goman, Anne-Françoise
    - Bail à la communauté des marchands libraires et imprimeurs., 9 novembre 1781
      bail; imprimeur; libraire
    - Contrat de mariage entre Monsieur Bottet et Mademoiselle Lenormant, 13 novembre 1781
      contrat de mariage; Bottet (monsieur); Lenormant (mademoiselle)
    - Vente de fonds de boulanger., 15 novembre 1781
      acte de vente; boulanger
    - Notoriété concernant les héritiers de Monsieur Costé de Bagneaux, 31 décembre 1781 - 1781
      notoriété; Costé de Bagneaux (monsieur)
    - Notoriété concernant les héritiers de Nicolas Françoise, 12 janvier 1782
      notoriété; François, Nicolas
    - Contrat de mariage entre le sieur Jacques Lemoine et Marie Tironneau, 31 janvier 1782
      contrat de mariage; Lemoine, Jacques; Tironneau, Marie